【裁判字號】    99,訴,487
【裁判日期】    990520
【裁判案由】    強盜等
【裁判全文】
臺灣高雄地方法院刑事判決               99年度訴字第487號
公  訴  人  臺灣高雄地方法院檢察署檢察官
被      告  戊○○
上列被告因強盜等案件，經檢察官提起公訴（98年度偵字第3637
3號），本院判決如下：
    主  文
戊○○犯如附表所示之罪，均累犯，所處之刑、沒收之物均如附
表所示。應執行有期徒刑壹年貳月，扣案之黑色沖子、紅色沖子
各壹支，均沒收之。
    事  實
一、戊○○前於民國97年，因搶奪案件，經本院以96年度訴字第
    4719號判決判處有期徒刑6 月，甫於97年3 月28日易科罰金
    執行完畢。詎不知悔改，竟意圖為自己不法之所有，基於竊
    盜之犯意，分別於附表編號1 、2 、3 所示之時、地，持附
    表編號1 、2 、3 所示之兇器，以附表編號1 、2 、3 所示
    之方法，竊取附表編號1 、2 、3 所示之機車車牌、手提包
    及財物。
二、又戊○○、丁○○（另行審結）於98年12月1 日上午9時許於
    鳥松鄉○○○路下相遇後，竟共同基於意圖為自己不法所有
    犯意聯絡，於同日上午9 時20分許，在高雄市○○區○○路
    718 巷口，由戊○○負責把風，丁○○持其所有足以為凶器
    之紅色沖子1 支，擊破己○○所有車號2999-KB 號自小客車
    之右前車窗（毀損部分未據告訴），竊取放置在座椅上之黑
    白格子手提包1 只、信用卡3 張、提款卡3 張、存摺2 本、
    身分證、汽機車駕照各1 張、現金新臺幣（下同）1500元
    、手機1 支（Sony Ericsson 牌、序號：0000000000000000
    00 、SIM卡號碼0000000000）（即附表編號4 之犯行）。
三、案經高雄市政府警察局三民第一分局移請臺灣高雄地方法院
    檢察署檢察官偵查起訴。
    理  由
一、證據能力：
    按被告以外之人於審判外之言詞或書面陳述，除法律有規定
    者外，不得作為證據，刑事訴訟法第159 條第1 項定有明文
    ，此即學理上所稱之「傳聞證據排除法則」，而依上開法律
    規定，傳聞證據原則上固無證據能力，但如法律別有規定者
    ，即例外認有證據能力。又按傳聞證據雖不符同法第159 條
    之1 至之4 規定，但經當事人於審判程式同意作為證據，法
    院審酌該言詞陳述或書面陳述作成時之情況，認為適當者，
    亦得為證據，同法第159 條之5 第1 項定有明文。本判決所
    引用下列各項證據方法，業經被告及檢察官於審理中同意作
    為證據（見本院訴字卷第64頁），本院審酌各該證據作成之
    情況，均無違法或不當之情事，認以之為證據均無不當，依
    刑事訴訟法第159 條之5 第1 項規定，均得作為證據。
二、訊據被告戊○○對於犯罪事實業已坦承不諱，並供稱：警方
    在98年12月1 日下午4 時30分在高雄縣鳳山市○○路8 之3
    號將我查獲到案時，在我機車腳踏板裡查獲我竊得之機車車
    牌103-EJY 號，黑色沖子1 支，在丁○○置物箱起查獲的手
    機，也是竊取得來的等語，核與證人丙○○、乙○○、甲○○、己○○於警詢之證述，證人即共同被告丁○○於警、偵
    中之證述相符，並有高雄市政府警察局三民第一分局搜索扣
    押筆錄、收據，自願同意搜索書，958-HHC 號重型機車車籍
    查詢，現場照片10張、贓物認領清單4 份、高雄縣政府警察
    局湖內分局一甲派出所、高雄市政府警察局楠梓分局受理刑
    事案件報案三聯單、車號103-EJY 機車車輛尋獲電腦輸入單
    等件在卷可稽（見警卷第56-59 、65-66 、68、73、76、
    -79 、81、90-93 頁），足認被告戊○○上揭自白應與事實
    相符，本案事證明確，被告戊○○所犯如附表所示之4 次加
    重竊盜犯行，堪可認定。
三、按刑法第321 條第1 項第3 款之攜帶兇器竊盜罪，係以行為
    人攜帶兇器竊盜為其加重條件，此所謂兇器，其種類並無限
    制，凡客觀上足對人之生命、身體、安全構成威脅，具有危
    險性之兇器均屬之，且祇須行竊時攜帶此種具有危險性之兇
    器為已足，並不以攜帶之初有行兇之意圖為必要，最高法院
    79年台上字第5253號判例意旨可資參照。核被告戊○○所為
    ，均係犯刑法第321 條第1 項第3 款之攜帶兇器竊盜罪。被
    告戊○○就附表編號4 之犯行，與被告丁○○有犯意聯絡及
    行為分擔，應論以共同正犯。被告戊○○所犯上開之各罪，
    其犯意各別，行為互殊，均應予分論併罰。又被告前如事實
    欄一所述，受有期徒刑之判決，甫於97年3 月28日易科罰金
    執行完畢一事，此有臺灣高等法院被告前案紀錄表（含出入
    監記錄）在卷可稽，其於受上開有期徒刑之執行完畢後5 年
    以內故意再犯本件有期徒刑以上之罪，均為累犯，各應依刑
    法第47條第1項之規定加重其刑。爰審酌被告戊○○正值青
    年，不思以正當之方式獲取財物，為貪圖一己之私欲，竟於
    短短1 日間犯下本案多起竊盜犯行，對社會治安危害鉅大，
    惟念其犯後坦承犯行，尚知悛悔，及其犯罪之目的、手段、
    竊取財物之價值、實施犯罪時之主從地位，犯後賠償被害人
    損失等一切情狀，分別量處如主文所示之刑，並定其應執行
    之刑。至扣案之紅色沖子1 支，為被告丁○○所有，扣案之
    黑色沖子1 支，為被告戊○○所有之物，該黑色沖子為被告
    戊○○犯附表編號2 、3 之竊盜罪所用之物，該紅色沖子為
    被告丁○○共犯附表編號4 所用之物，業據被告2 人供明在
    卷，應依刑法第38條第1 項第2 款規定及共犯連帶沒收原則
    ，於各該罪名項下宣告沒收之。至被告戊○○於附表編號1
    之竊盜犯行中使用之螺絲起子，未經扣案，亦未能證明係被
    告戊○○所有之物，故不另為沒收之諭知。
據上論結，應依刑事訴訟法第299 條第1 項前段、刑法第28 條
、第321 條第1 項第3 款、第47條第1 項、第51條第5 款、第38
條第1 項第2 款，刑法施行法第1 條之1 第1 項，判決如主文。
本案經檢察官陳麗琇到庭執行職務。
中    華    民    國    99    年    5     月    20    日
                  刑事第一庭 審判長     法  官 蔡國卿
                                        法  官 王淑惠
                                        法  官 張琬如
以上正本證明與原本無異。
如不服本判決應於收受送達後10日內向本院提出上訴書狀，並應
敘述具體理由；如未敘述上訴理由者，應於上訴期間屆滿後20日
內向本院補提理由書（均須按他造當事人之人數附繕本）「切勿
逕送上級法院」。
中    華    民    國    99    年    5     月    20    日
                                        書記官 劉甄庭
附錄法條：
中華民國刑法第321條第1項
犯竊盜罪而有左列情形之一者，處 6 月以上、 5 年以下有期徒
刑：
一、於夜間侵入住宅或有人居住之建築物、船艦或隱匿其內而犯
    之者。
二、毀越門扇、牆垣或其他安全設備而犯之者。
三、攜帶兇器而犯之者。
四、結夥三人以上而犯之者。
五、乘火災、水災或其他災害之際而犯之者。
六、在車站或埠頭而犯之者。
附表
┌──┬────┬────┬───────┬───┬──────────┬───┬───────┐
│編號│犯罪時間│犯罪地點│犯罪手法      │被害人│所得之財物          │所犯法│主         文 │
│    │        │        │              │      │                    │條    │              │
├──┼────┼────┼───────┼───┼──────────┼───┼───────┤
│ 1  │民國98  │高雄縣自│戊○○持足以為│丙○○│車號103-EJY 號機車車│刑法第│戊○○犯攜帶兇│
│    │年12月1 │由路捷運│兇器之螺絲起子│      │牌                  │321 條│器竊盜罪，累犯│
│    │日上午5 │西站1 號│（未扣案）竊取│      │                    │第1 項│，處有期徒刑柒│
│    │時50分許│出口停車│丙○○所有車號│      │                    │第3款 │月。          │
│    │        │場      │103-EJY 號機車│      │                    │      │              │
│    │        │        │車牌          │      │                    │      │              │
│    │        │        │              │      │                    │      │              │
│    │        │        │              │      │                    │      │              │
│    │        │        │              │      │                    │      │              │
├──┼────┼────┼───────┼───┼──────────┼───┼───────┤
│ 2  │98年12月│高雄縣路│戊○○持足以為│乙○○│手提包1 只、信用卡2 │刑法第│戊○○犯攜帶兇│
│    │1 日上午│竹鄉社西│兇器之黑色沖子│      │張、提款卡、存摺、身│321 條│器竊盜罪，累犯│
│    │7 時30分│村大社路│1 把，擊破吳雅│      │分證、汽機車駕照各1 │第1 項│，處有期徒刑捌│
│    │許      │40號前  │芬所有車號    │      │張、現金新臺幣（下同│第3款 │月，扣案之黑色│
│    │        │        │9279-XD 號自用│      │）0000-0000 元、印章│      │沖子壹支，沒收│
│    │        │        │小客車左前車窗│      │1 枚、手機1 支（    │      │之。          │
│    │        │        │（毀損部分未據│      │SAMSUNG 牌、型號G89 │      │              │
│    │        │        │告訴），竊取放│      │、序號00000000000000│      │              │
│    │        │        │置在座椅上財物│      │5 、SIM 卡號碼098881│      │              │
│    │        │        │。            │      │2528）。            │      │              │
├──┼────┼────┼───────┼───┼──────────┼───┼───────┤
│ 3  │98年12月│高雄縣岡│戊○○持足以為│甲○○│紅色手提包1只、台灣 │刑法第│戊○○犯攜帶兇│
│    │1 日上午│山鎮大義│兇器之黑色沖子│      │大哥大無限網卡、粉紅│321 條│器竊盜罪，累犯│
│    │9時許   │二路與柳│1 把，擊破何嘉│      │色手機（Sony        │第1 項│，處有期徒刑捌│
│    │        │橋西口路│蓉所有車號    │      │Ericsson 牌、型號T71│第3款 │月，扣案之黑色│
│    │        │口      │ZW-7831 號自用│      │5）                 │      │沖子壹支，沒收│
│    │        │        │小客車右前車窗│      │                    │      │之。          │
│    │        │        │（毀損部分未據│      │                    │      │              │
│    │        │        │告訴），竊取放│      │                    │      │              │
│    │        │        │置在座椅上財物│      │                    │      │              │
│    │        │        │。            │      │                    │      │              │
├──┼────┼────┼───────┼───┼──────────┼───┼───────┤
│ 4  │98年12月│高雄市楠│戊○○負責把風│己○○│黑白格子手提包1 包、│刑法第│戊○○共同犯攜│
│    │1 日上午│梓區旗楠│，由丁○○持足│      │信用卡3 張、提款卡3 │321 條│帶兇器竊盜罪，│
│    │9 時20分│路718 巷│以為兇器之紅色│      │張、存摺2 本、身分證│第1 項│累犯，處有期徒│
│    │許      │口      │沖子1 把，擊破│      │、汽機車駕照各1張、 │第3款 │刑捌月，扣案之│
│    │        │        │己○○所有車號│      │現金1500元、手機（  │      │紅色沖子壹支，│
│    │        │        │2999-KB 號自用│      │Sony Ericsson牌、序 │      │沒收之。      │
│    │        │        │小客車右前車窗│      │號：0000000000000000│      │              │
│    │        │        │（毀損部分未據│      │69、SIM 卡號碼092913│      │              │
│    │        │        │告訴），竊取放│      │1789）。            │      │              │
│    │        │        │置在座椅上財物│      │                    │      │              │
│    │        │        │。            │      │                    │      │              │
└──┴────┴────┴───────┴───┴──────────┴───┴───────┘

司法院資訊處製作；財團法人民間司法改革基金會備份。
